臺灣士林地方法院刑事判決　　　　　　　　　　　　　九十一年度訴字第二六一號
　　公　訴　人　臺灣士林地方法院檢察署檢察官
　　被　　　告　甲○○
右列被告因違反毒品危害防制條例案件，經檢察官提起公訴（九十一年度毒偵字第二
二六號），本院判決如左：
    主  文
甲○○施用第一級毒品，處有期徒刑捌月。
扣案之第一級毒品海洛因貳拾肆小包（合計淨重壹點零公克，包裝重伍點捌公克
）沒收銷燬之；分裝袋壹佰陸拾個、注射針筒伍支沒收。
    事  實
一、甲○○曾於民國（下同）八十七年間因施用毒品案件，經依本院裁定送觀察、勒
    戒後，認有繼續施用毒品之傾向，再由本院以八十七年度毒聲字第四一七號裁定
    送戒治處所施以強制戒治一年，嗣經停止戒治所餘期間交付保護管束期滿，而由
    臺灣士林地方法院檢察署檢察官於八十八年九月十四日以八十八年度戒毒偵字第
    七號不起訴處分確定。然其於前開不起訴處分確定後五年內，復因施用第一級毒
    品海洛因案件，由臺灣士林地方法院檢察署檢察官聲請簡易判決處刑，經本院於
    九十年九月二十五日以九十年度簡字第一一七二號判處有期徒刑六月，如易科罰
    金以三百元折算一日，並於九十年十二月二十八日判決確定。詎甲○○仍不知悔
    改，明知海洛因係屬毒品危害防制條例所明定之第一級毒品，不得施用及持有，
    猶於前開簡易判決處刑判決確定後，又另行基於施用第一級毒品海洛因之犯意，
    於九十一年二月五日下午四時許，在臺北市○○區○○路五九四巷二十號一樓租
    屋處內，將海洛因滲入礦泉水後再置入注射針筒內施打之方式，施用第一級毒品
    海洛因一次。迄九十一年二月五日下午六時四十分許，為警在甲○○前揭租屋處
    內執行家戶訪問勤務時發現其係毒品案件逃匿之通緝犯而查獲，並經由甲○○供
    述，果由前址租屋處書桌內扣得第一級毒品海洛因二十四小包（合計淨重一．三
    ０公克，包裝重五．八三公克）及在床邊扣得其所有供施用第一級毒品海洛因所
    用之分裝袋一百六十個、注射針筒五支等物。
二、案經台北市政府警察局士林分局報請臺灣士林地方法院檢察署檢察官偵查起訴。
    理  由
一、右揭犯罪事實，業據被告甲○○於本院審理中坦承不諱，且其為警查獲後所採集
    之尿液經送檢驗結果，亦呈嗎啡陽性反應，此有臺北市立療養院煙毒尿液檢驗報
    告書（附於偵查卷第五四頁）一紙在卷可稽，並有扣案之第一級毒品海洛因二十
    四小包（合計淨重一．三０公克，包裝重五．八三公克）、分裝袋一百六十個及
    注射針筒五支可資佐證，且上開扣案毒品經送法務部調查局鑑定結果，認送驗白
    粉二十四小包均含第一級第六項毒品海洛因成分，亦有法務部調查局九十一年四
    月十五日調科壹字第０四０００二九二一號鑑定通知書一份附卷可稽。又被告前
    因施用毒品案件，經依本院裁定送觀察、勒戒後，有繼續施用毒品之傾向，再由
    本院裁定令入戒治處所施以強制戒治一年，嗣經停止戒治付保護管期滿後，嗣由
    臺灣士林地方法院檢察署檢察官於八十八年九月十四日以八十八年度戒毒偵字第
    七號不起訴處分確定，惟被告於前開不起訴處分確定後五年內，復因施用第一級
    毒品海洛因案件，而由臺灣士林地方法院檢察署檢察官聲請簡易判決處刑，經本
    院於九十年九月二十五日以九十年度簡字第一一七二號判處有期徒刑六月，如易
    科罰金以三百元折算一日，並於同年十二月二十八日判決確定等情，有前揭案件
    之不起訴處分書、聲請簡易判決處刑書及刑事簡易判決書各乙份存卷可參（附於
    偵查卷第四三頁至第四六頁），是被告三犯施用毒品，事證明確，其犯行洵堪認
    定，應予依法論科。
二、核被告所為，係犯毒品危害防制條例第十條第一項之施用第一級毒品罪。被告因
    施用第一級毒品海洛因而持有第一級毒品海洛因，其持有之低度行為應為施用之
    高度行為所吸收，不另論罪。爰審酌被告曾有施用毒品罪前科，有臺灣高等法院
    被告全國前案紀錄表存卷可按，素行不良，於待執行期間，猶不知收斂，且施用
    毒品危害國民健康，其已有施用毒品前科仍屢次施用，經觀察、勒戒等治療程序
    ，竟仍不思悔改，深陷毒癮而難以自拔，及其犯罪之動機、目的、施用次數、所
    生危害，本件犯後尚能坦承犯行，態度尚稱良好等一切情狀，量處如主文所示之
    刑，以示懲儆。
三、扣案之海洛因二十四小包（合計淨重一．三０公克，包裝重五．八三公克），均
    係查獲之第一級毒品，有前開法務部調查局出具之鑑定通知書乙紙可憑，故依毒
    品危害防制條例第十八條第一項前段之規定不問屬於犯人與否，均沒收銷燬之；
    另扣押之分裝袋一百六十個、注射針筒五支，查係被告所有，且供施用毒品海洛
    因犯罪所用之物，業經被告供明在卷，爰依刑法第三十八條第一項第二款之規定
    併予宣告沒收。
據上論斷，應依刑事訴訟法第二百九十九條第一項前段，毒品危害防制條例第十條第
一項、第十八條第一項前段，刑法第十一條、第三十八條第一項第二款，判決如主文
。
本案經檢察官曾淑華到庭執行職務
中      華      民      國    九十一      年      六    月    二十    日
                                        臺灣士林地方法院刑事第三庭
                                            法  官  李  育  仁
右正本證明與原本無異。
如不服本判決，應於判決送達後十日內，向本院提出上訴狀。
                                            書記官  劉  提  幸
中      華      民      國      九十一      年      六    月    二十七  日
附錄本案論罪科刑法條：
毒品危害防制條例第十條
施用第一級毒品者，處六月以上五年以下有期徒刑。
施用第二級毒品者，處三年以下有期徒刑。
